臺灣高等法院臺中分院民事裁定
111年度勞聲字第14號
聲  請  人  李翔宇  


上列聲請人因與相對人石堂銘間損害賠償事件，提起再審之訴（
本院111年度勞再易字第2號），聲請訴訟救助，本院裁定如下：
    主  文
聲請駁回。
    理  由
一、按當事人無資力支出訴訟費用者，法院應依聲請，以裁定准
    予訴訟救助，民事訴訟法第107條第1項前段固有明文。惟所
    謂無資力，係指窘於生活且缺乏經濟上之信用者而言。又當
    事人以其無資力支出訴訟費用請求訴訟救助，依同法第109
    條第2項、第284條規定，應提出能即時調查之證據以釋明之
    。而法院調查聲請人是否無資力支出訴訟費用，亦僅專就聲
    請人提出之證據為之，如聲請人並未提出證據，或依其提出
    之證據，未能信其無資力支出訴訟費用之主張為真實，即應
    將其聲請駁回，並無依職權調查或定期命補正之必要。
二、經查，聲請人聲請訴訟救助，無非以伊生活困難，亦無積蓄
    ，目前靠政府補助，實無資力再支出訴訟費用，為此請准予
    訴訟救助，並提出臺中市西屯區低收入戶證明書、全國財產
    稅總歸戶財產查詢清單、110年度綜合所得稅各類所得資料
    清單、衛生福利部臺中醫院診斷證明書、衛生福利部中央健
    保署全民健康保險重大傷病資料更改或補發通知書、臺中慈
    濟醫院診斷證明書、臺中市政府租金補貼專案核定函等以為
    釋明（本院卷7-39頁）。惟上述財產查詢清單、綜合所得稅
    各類所得資料清單僅能釋明聲請人110年度無申報所得且無
    其他經登記或申報之財產。而診斷證明書、重大傷病資料補
    發通知書僅能釋明聲請人罹患腰薦椎椎間盤突出、頸椎狹窄
    等退化性脊椎炎，需持續接受藥物及復健治療，領有重大傷
    病證明，尚不足釋明聲請人已無工作能力。另低收入戶證明
    、長期照顧居家營養服務契約書、臺中市政府租金補貼專案
    核定函僅能作為聲請人符合社會救助核定之標準，臺中市敬
    老愛心乘車卡則僅在說明設籍臺中市且年滿65歲以上、年滿
    55歲以上原住民，或領有身心障礙證明者，符合申請資格，
    非資力及經濟狀況之表徵，不足以釋明聲請人目前有何窘於
    生活、缺乏經濟信用、無籌措款項支出訴訟費用之能力。聲
    請人提出之臺灣臺中地方法院109年度家親聲字第619號民事
    裁定亦僅能釋明法院裁定免除聲請人之子李承軒、李承閔對
    聲請人之扶養義務，然依聲請人提出其與親友之LINE對話紀
    錄，可見聲請人仍可向親友借貸，自難認其欠缺經濟信用而
    無籌措款項之能力。此外，聲請人並未提出其他證據資料，
    足資釋明其有何窘於生活且缺乏經濟上之信用，而無資力支
    出訴訟費用之情事，參諸前揭說明，其聲請訴訟救助，於法
    不合，應予駁回，爰裁定如主文。
中　　華　　民　　國　　111 　年　　11　　月　　17　　日
                 勞動法庭  審判長法　官  杭起鶴 
　　　　　　　　       　　　　　法　官  蔡建興
　　　　　　　　       　　　　　法　官  羅智文
正本係照原本作成。
不得抗告。
                                 書記官  林賢慧
　　　　　　　　　　　　　　　　　　　
中　　華　　民　　國　　111 　年　　11　　月　　18　　日